pt-PT: Estilo do protetor de braço: Conjunto de proteção de dedos e pulsos; Braçadeira de comprimento total; Braçadeira de meio comprimento; Híbrido; Manga; Braçadeira com correia; Braçadeira de couro tradicional; Manga de malha ventilada; Manga para jovens; Outros
sv: Typ av armskydd: Kombinerat finger- och handledsskydd; Långt armskydd; Halvlångt armskydd; Hybrid; Ärm; Armskydd med remmar; Traditionellt armskydd i läder; Ventilerad nätärm; Ärm för ungdom; Annat
en: Armguard style: Finger and wrist guard combo; Full-length bracer; Half-length bracer; Hybrid; Sleeve; Strap-on bracer; Traditional leather bracer; Ventilated mesh sleeve; Youth sleeve; Other
ru: Стиль нарукавника: Защита пальцев и запястья; Удлиненная крага; Укороченная крага; Гибридная; Рукав; Крага на ремешках; Традиционная кожаная крага; Вентилируемый сетчатый рукав; Подростковый рукав; Другое
bg-BG: Стил на предпазителя за ръка: Комбиниран протектор за пръсти и китка; Цял протектор за ръка; Половин протектор за ръка; Хибриден; Ръкав; Протектор с каишки; Традиционен кожен протектор; Проветрив мрежест ръкав; Младежки ръкав; Друго
tr: Kol koruyucu stili: Parmak ve bilek koruyucu kombosu; Tam boy kolluk; Yarım boy kolluk; Hibrit; Kol kılıfı; Kayışlı kolluk; Geleneksel deri kolluk; Hava alan file kol kılıfı; Genç kol kılıfı; Diğer
pt-BR: Estilo de protetor de braço: Combo de protetor de dedo e pulso; Braçadeira de comprimento total; Braçadeira de meio comprimento; Híbrido; Manga; Braçadeira com tiras; Braçadeira de couro tradicional; Manga de malha ventilada; Manga juvenil; Outro
el: Τύπος προστατευτικού βραχίονα: Συνδυασμός προστατευτικού δακτύλων και καρπού; Προστατευτικό βραχίονα πλήρους μήκους; Προστατευτικό βραχίονα μισού μήκους; Υβριδικό; Μανίκι; Προστατευτικό βραχίονα με ιμάντες; Παραδοσιακό δερμάτινο προστατευτικό βραχίονα; Αεριζόμενο μανίκι με πλέγμα; Παιδικό/εφηβικό μανίκι; Άλλο
pl: Styl ochraniacza przedramienia: Ochraniacz palców i nadgarstka; Długi karwasz; Krótki karwasz; Hybrydowy; Rękaw; Karwasz na paski; Tradycyjny skórzany karwasz; Wentylowany rękaw z siateczki; Rękaw młodzieżowy; Inne
nb: Armbeskytterstil: Kombinert finger- og håndleddsbeskytter; Armbeskytter i full lengde; Armbeskytter i halv lengde; Hybrid; Erme; Armbeskytter med stropper; Tradisjonell armbeskytter av lær; Erme i ventilert netting; Erme for ungdom; Annet
sl-SI: Stil ščitnika za podlaket: Kombinirana zaščita za prste in zapestje; Dolga zaščita za roko; Polovična zaščita za roko; Hibridna; Rokav; Zaščita za roko s trakom; Tradicionalna usnjena zaščita za roko; Zračen mrežast rokav; Mladinski rokav; Drugo
fi: Käsisuojan malli: Sormi- ja rannesuojan yhdistelmä; Täyspitkä käsivarsisuoja; Puolipitkä käsivarsisuoja; Hybridi; Hiha; Hihnakiinnitteinen käsivarsisuoja; Perinteinen nahkainen käsivarsisuoja; Hengittävä verkkohiha; Nuorten hiha; Muu
cs: Provedení chrániče předloktí: Kombinace chrániče prstů a zápěstí; Dlouhý chránič předloktí; Krátký chránič předloktí; Hybridní; Návlek; Chránič předloktí na popruhy; Tradiční kožený chránič předloktí; Větraný síťovaný návlek; Pro mládež; Ostatní
zh-TW: 護臂樣式: 護指與護腕組合; 全長護臂; 半長護臂; 混合型; 袖套; 綁帶式護臂; 傳統皮革護臂; 透氣網布袖套; 青少年袖套; 其他
sk-SK: Štýl chrániča paže: Kombinácia chrániča prstov a zápästia; Chránič predlaktia po celej dĺžke; Polovičný nátepník; Hybridný; Návlek; Pripínací nátepník; Tradičný kožený nátepník; Vetraný sieťovaný návlek; Mládežnícky návlek; Iné
hu: Karvédő stílusa: Ujj- és csuklóvédő kombó; Teljes hosszúságú alkarvédő; Félhosszú alkarvédő; Hibrid; Karvédő ujj; Felcsatolható alkarvédő; Hagyományos bőr alkarvédő; Jól szellőző hálós ujj; Ifjúsági karvédő ujj; Egyéb
fr: Style de protège-bras: Protège-doigt et poignet combiné; Brassard long; Brassard court; Hybride; Manchon; Brassard à sangle; Brassard traditionnel en cuir; Manchon en filet aéré; Manchon junior; Autre
nl: Armbeschermer stijl: Vinger- en polsbeschermercombinatie; Lange armbeschermer; Halflange armbeschermer; Hybride; Mouw; Armbeschermer met bandjes; Traditionele leren armbeschermer; Geventileerde mesh-mouw; Jeugdmouw; Overige
hr-HR: Stil štitnika za ruku: Kombinacija štitnika za prste i zglob; Dugi štitnik za ruku; Kratki štitnik za ruku; Hibrid; Rukav; Štitnik za ruku s remenima; Tradicionalni kožni štitnik za ruku; Rukav od prozračne mrežice; Rukav za mlade; Ostalo
da: Armbeskytterstil: Kombination af finger- og håndledsbeskytter; Armbeskytter i fuld længde; Halvlang armbeskytter; Hybrid; Ærme; Armbeskytter med stropper; Traditionel læderarmbeskytter; Ventileret netærme; Ærme til unge; Andet
ro-RO: Stilul apărătorii de braț: Combinație de protecție pentru degete și încheietură; Protecție pentru tot brațul; Protecție pentru jumătate de braț; Hibrid; Mânecă; Protecție de braț cu curele; Protecție de braț tradițională din piele; Mânecă ventilată din plasă; Mânecă pentru tineret; Altele
ko: 팔 보호대 스타일: 손가락 및 손목 보호대 콤보; 전장 팔목 보호대; 하프 길이 팔목 보호대; 하이브리드; 슬리브; 스트랩형 팔목 보호대; 전통 가죽 팔목 보호대; 통기성 메시 슬리브; 아동용 슬리브; 기타
lt-LT: Rankos apsaugos tipas: Pirštų ir riešo apsaugų rinkinys; Pilno ilgio apsauga; Pusės ilgio apsauga; Hibridinė; Rankovė; Prisegama apsauga; Tradicinė odinė apsauga; Vėdinama tinklinė rankovė; Jaunimo rankovė; Kita
vi: Kiểu dáng tấm bảo vệ tay: Bộ bảo vệ ngón tay và cổ tay; Ống bảo vệ toàn cẳng tay; Ống bảo vệ nửa cẳng tay; Hỗn hợp; Ống tay; Ống bảo vệ dạng buộc dây; Ống bảo vệ bằng da truyền thống; Ống tay lưới thoáng khí; Ống tay cho thanh thiếu niên; Khác
it: Stile parabraccia: Combinazione paramani e parapolsi; Parabraccio lungo; Parabraccio corto; Ibrido; Manicotto; Parabraccio con cinturini; Parabraccio in pelle tradizionale; Manicotto in rete ventilata; Manicotto per ragazzi; Altro
th: สไตล์ที่ป้องกันแขน: ชุดป้องกันนิ้วและข้อมือ; สนับแขนแบบเต็มความยาว; สนับแขนแบบครึ่งความยาว; ไฮบริด; ปลอกแขน; สนับแขนแบบสายรัด; สนับแขนหนังแบบดั้งเดิม; ปลอกแขนตาข่ายระบายอากาศ; ปลอกแขนสำหรับเด็กและวัยรุ่น; อื่นๆ
de: Armschutzstil: Kombination aus Finger- und Handgelenkschutz; Durchgehender Armschutz; Halber Armschutz; Hybrid; Ärmel; Armschutz zum Anschnallen; Traditioneller Leder-Armschutz; Belüfteter Mesh-Ärmel; Ärmel für Jugendliche; Sonstige
es: Estilo de guardabrazos: Combinación de protector de dedos y muñeca; Protector de brazo completo; Protector de brazo medio; Híbrido; Manga; Brazalete con correas; Brazalete de cuero tradicional; Manga de malla ventilada; Manga para jóvenes; Otro
zh-CN: 护臂样式: 护指护腕组合; 全长护臂; 半长护臂; 混合型; 袖套式; 绑带式护臂; 传统真皮护臂; 透气网眼袖套; 青少年袖套式; 其他
ja: アームガードスタイル: フィンガーガード・リストガード兼用; フルレングスブレーサー; ハーフレングスブレーサー; ハイブリッド; スリーブ; ストラップオンブレーサー; 伝統的なレザーブレーサー; 通気性メッシュスリーブ; ユース用スリーブ; その他